【裁判字號】    97,訴,2102
【裁判日期】    980109
【裁判案由】    違反毒品危害防制條例
【裁判全文】
臺灣臺南地方法院刑事判決              97年度訴字第2102號
公  訴  人  臺灣臺南地方法院檢察署檢察官
被      告  甲○○
上列被告因違反毒品危害防制條例案件，經檢察官提起公訴（97
年度毒偵字第2524號），被告於本院準備程序中就被訴事實為有
罪之陳述，經本院合議庭裁定適用簡式審判程序，判決如下：
    主  文
甲○○施用第一級毒品，累犯，處有期徒刑玖月，扣案第一級毒
品海洛因壹包（驗後淨重零點肆零壹公克）沒收銷燬之；又施用
第一級毒品，累犯，處有期徒刑玖月，扣案第一級毒品海洛因玖
包（驗後共淨重零點柒陸公克）沒收銷燬之、扣案吸管捌支均沒
收。應執行有期徒刑壹年貳月，扣案第一級毒品海洛因拾包（驗
後共淨重壹點壹陸壹公克）沒收銷燬之、扣案吸管捌支均沒收。
    事實及理由
一、甲○○曾因施用毒品案件，經強制戒治期滿以後，由臺灣臺
    南地方法院檢察署檢察官於民國93年8月30日以93年度戒毒
    偵字第197號為不起訴處分確定，又於94年間因毒品、竊盜
    等案件，經本院以94年度訴字第564號判處有期徒刑八月、
    三月，應執行有期徒刑十月確定，於95年8月20日縮刑期滿
    執行完畢。詎甲○○仍未戒除毒癮，復基於施用第一級毒品
    之犯意，(1)於97年8月16日晚間（公訴人當庭更正），在臺
    南縣新化鎮崙子頂369號住處附近果園內，以針筒注射方式
    施用第一級毒品海洛因1次，嗣於97年8月17日下午2時20分
    許，在臺南縣永康市○○路○段1310巷口為警查獲，並扣得
    第一級毒品海洛因1包（驗後淨重0.401公克）。(2)又於97年
    9月3日晚間10時許，在臺南縣新化鎮崙子頂369號住處，再
    度以針筒注射方式施用第一級毒品海洛因1次，嗣於97年9月
    4日上午7時10分許，在臺南縣新化鎮全興裡竹仔腳138號對
    面馬路為警查獲，並扣得第一級毒品海洛因9包（驗後共淨
    重0.76公克）、吸管8支等物。案經臺南市警察局第六分局
    暨臺南縣警察局新化分局分別報請臺灣臺南地方法院檢察署
    檢察官偵查起訴。
二、本件被告甲○○所犯係死刑、無期徒刑、最輕本刑為三年以
    上有期徒刑以外之罪，其於準備程序中就被訴事實為有罪之
    陳述，經法官告知簡式審判程序之旨，並聽取公訴人及被告
    之意見後，認宜為簡式審判程序，依刑事訴訟法第273條之1
    第1項規定，裁定進行簡式審判程序加以審理，則依據刑事
    訴訟法第273條之2、同法第159條第2項之規定，不適用傳聞
    法則有關限制證據能力之相關規定；並得依同法第310條之2
    之準用同法第454條之規定製作略式判決書（僅記載「證據
    名稱」），合先敘明。
三、前項犯罪事實，有下列事證足資證明：
  (一)被告於警、偵詢中及本院審理時之自白。
  (二)臺南市警察局第六分局份有限公司濫用藥物尿液檢驗報告各
    1紙及臺南縣警察局新化分局尿液檢體對照名冊1份、正修科
    技大學超微量研究科技中心檢驗報告1份。
  (三)分別扣案之第一級毒品海洛因1小包（驗後淨重0.401公克）
    及海洛因9小包（驗後共淨重0.76公克）、吸管8支。
  (四)高雄市立凱旋醫院濫用藥物成品檢驗鑑定書1份及法務部調
    查局濫用藥物實驗室鑑定書1份（調科壹字第09723038940號
    ）。
  (五)警卷所附照片多幀。
  (六)卷附臺灣高等法院被告全國前案紀錄表。
四、查海洛因係屬毒品危害防制條例第2條第2項第1款所列之第
    一級毒品，核被告所為，係犯毒品危害防制條例第10條第1
    項之施用第一級毒品罪。被告先後2次非法持有第一級毒品
    海洛因之低度行為，已為其進而施用之高度行為所吸收，均
    不復另論。又被告有如犯罪事實欄所載執行完畢之前科紀錄
    ，此有卷附臺灣高等法院被告全國前案紀錄表可稽，茲於五
    年以內再故意犯本件有期徒刑以上之罪，均應依刑法第47條
    第1項之規定論以累犯，並加重其刑。爰審酌被告之犯罪動
    機、目的、手段、所生危害及曾因施用毒品案件經戒治程序
    後，又因毒品案件經判決執行完畢，仍未戒除毒癮，復犯本
    件之罪，惟犯後坦承犯行態度良好，且現尚在接受美沙酮替
    代療法治療中等一切情狀，分別量處如主文所示之刑，並定
    其應執行刑，以資懲儆。另分別扣案之第一級毒品海洛因1
    小包（驗後淨重0.401公克）及海洛因9小包（驗後共淨重0.
    76公克）均屬違禁物，不問屬於犯人與否，均應依毒品危害
    防制條例第18條第1項前段規定宣告沒收銷燬之，另毒品包
    裝袋應連同袋內毒品併沒收銷燬之，不另諭知沒收（按臺灣
    高等法院96年度法律座談會決議參照），併予敘明。而扣案
    吸管8支為被告所有，供犯罪所用之物，業經被告供承在卷
    ，亦應依法宣告沒收。
五、依刑事訴訟法第299條第1項前段、第273條之1第1項、第310
    條之1，毒品危害防制條例第10條第1、2項、第18條第1項前
    段，刑法第11條前段、第47條第1項、第51條第5款、第38條
    第1項第2款，判決如主文。
本案經檢察官周盟翔到庭執行職務。
中    華    民    國    98    年    1     月    9     日
                  刑事第八庭    法  官  彭喜有
以上正本證明與原本無異。
如不服本判決應於收受本判決後10日內向本院提出上訴書狀，並
應敘述具體理由。如未敘述上訴理由者，應於上訴期間屆滿後20
日內向本院補提理由書狀（均須按他造當事人之人數附繕本）「
切勿逕送上級法院」。
                                書記官  黃傳鈞
中    華    民    國    98    年    1     月    10    日
附錄本件論罪科刑法條全文：
毒品危害防制條例第10條第1項：
施用第一級毒品者，處6月以上5年以下有期徒刑。


司法院資訊處製作；財團法人民間司法改革基金會備份。
